Inventaris van het archief van mgr H.A.J.A. Verheggen [levensjaren 1907-2006], 1942-1982
Nationaal Archief, Den Haag
H.A.J.A. Verheggen [levensjaren 1907-2006]
Verheggen
1942-1982
C62
1.00 meter; 109 inventarisnummers.
Normale geschreven, getypte en gedrukte documenten, geen bijzondere handschriften. Een enkele maal aangevuld met fotokopieën. Bandopnamen in toegangnummers 56 en 70 (het betreft geluidsopnamen van televisie-uitzendingen).
Nationaal Archief, Den Haag
Verheggen, H.A.J.A. (1907-2006)
Mgr Verheggen was als aalmoezenier en later hoofdaalmoezenier van Justitie niet alleen belast met zielzorg, maar adviseerde ook het justitiële apparaat bij gratie en voorlopige vrijlating. Daarnaast gaf hij algemene ethisch gefundeerde adviezen aan de minister. Het archief bevat onder meer correspondentie, dossiers betreffende begeleiding en belangenbehartiging van gedetineerden, jaargangen van het periodieke 'Contactblad', cursusmateriaal, documentatie, en stukken betreffende zijn steun aan het gratieverzoek van de 'Drie van Breda'.
Archiefvorming
Geschiedenis van de archiefvormer
Hubert Alphons Joseph Armand Verheggen (roepnaam: Armand) werd op 21 april 1907 in Sittard geboren. Op 12 maart 1932 werd hij tot priester gewijd.
Hij was werkzaam in Roermond, waar hij geschiedenis doceerde aan het Bisschoppelijk College. In 1942 werd hij daar aangesteld als aalmoezenier van het huis van bewaring en de inrichtingen van Justitie. In 1954 werd hij door de bisschop van Haarlem aangesteld als hoofdaalmoezenier, en vestigde hij zich in Den Haag.
Hij was belast met de Rooms-katholieke geestelijke verzorging bij de inrichtingen van Justitie, een functie die door het Rijk werd gesubsidieerd. Als zodanig had hij een coördinerende taak als leider van de zielzorg in alle Nederlandse gevangenissen, tuchtscholen en psychiatrische inrichtingen (toen TBR-klinieken geheten). Zijn werk bestond mede uit de redactie van een Contactblad, regelmatig overleg en bijdragen aan opleidingscursussen voor gevangenis- en verzorgingspersoneel. Hij wist zich een positie te verwerven waarbij hij aan het justitiële apparaat gewetensvragen kon stellen over het gevangeniswezen, in het bijzonder over de verhouding tussen misdaad, straf en verzoening. Daardoor kon hij invloed uitoefenen op het ministeriële beleid. Prominent was zijn steun aan het gratieverzoek van de drie tot levenslang veroordeelde Duitse oorlogsmisdadigers in de strafgevangenis in Breda in 1969.
Zijn werk als aalmoezenier kreeg ook internationale betekenis door zijn bijdragen in internationale katholieke en oecumenische conferenties. Dit leidde tot een erefunctie in de kerkelijke hiërarchie. Hij werd benoemd tot geheim kamerheer van paus Johannes XXIII, op grond waarvan hij de titel monseigneur mocht dragen; na de hervorming van het Pauselijk Huis door Paulus VI in 1968 was hij erekapelaan.
Verheggen had in Den Haag verschillende nevenfuncties, waaronder examinator geschiedenis der kerkelijke instellingen in de in 1969 officieel ingestelde examencommissie hoger archiefambtenaar. Na zijn pensionering in 1972 diende hij als priester-assistent aan de Parklaankerk in Den Haag. In 1994 verhuisde hij naar Cadier en Keer, een kerkdorp in de gemeente Margraten, waar hij op 13 mei 2006 overleed. Hij gold toen als de oudste priester van het bisdom Roermond.
Literatuur:
Harry op de Kamp, 'Mons. Armand Verheggen', in: Sittards verleden 6 (2006), p. 68-70
Geschiedenis van het archiefbeheer
Verheggen liet zelf het archief overbrengen naar het Algemeen Rijksarchief op een moment (in 1993 of 1994) voordat hij vanuit Den Haag naar Cadier en Keer vertrok. Een opschrift "vriendelijk bedankt" op de oorspronkelijke verpakking en een globale aanduiding van de inhoud op de omslagen dienden als aanwijzing voor de onderhandse overdracht. De toenmalige Algemene Rijksarchivaris liet het wegens de vele persoonsgegevens van gedetineerden in een aparte kluis bergen. Tot een formele regeling van de overdracht is het vóór het overlijden van mgr. Verheggen niet gekomen.
Inhoud en structuur van het archief
2.21
Inhoud
Het hier beschreven archief heeft voornamelijk betrekking op de werkzaamheden van Verheggen als aalmoezenier. Hij vormde in Roermond bundels met gegevens over gedetineerden met wie hij contact had. Over zijn werk als hoofdaalmoezenier in Den Haag vormde hij verschillende dossiers, waarvan hij de inhoud later weer gebruikte voor cursussen.
Selectie en vernietiging
Uit dit archief werd (bij de bewerking in 2009) 10% aan krantenknipsels en algemene circulaires ter vernietiging verwijderd.
Aanwijzingen voor de gebruiker
Openbaarheidsbeperkingen
Deels openbaar, deels beperkt openbaar (B). Inv.nrs. 10-17 en 41-43 worden 80 jaar na sluitingsdatum dossier openbaar.
Materiële beperkingen
Aanvraaginstructie
Openbare archiefstukken kunnen online worden aangevraagd en gereserveerd. U kunt dit ook via de terminals in de studiezaal van het Nationaal Archief doen. Om te kunnen reserveren dient u de volgende stappen te volgen:
U maakt een profiel aan op www.gahetna.nl, en logt vervolgens in
Via de archiefinventaris (alleen de beschrijvingen met rode nummers) selecteert u het gewenste archiefstuk door op de knop 'Reserveren' te klikken
In het volgende scherm geeft u aan op welke dag u het archiefstuk wilt inzien
Indien u zich bevindt in de studiezaal en een tafelnummer heeft ontvangen kunt u dit nummer vermelden. Als u geen tafelnummer heeft kunt u tafelnummer 777 laten staan
Vervolgens bevestigt u uw reservering door deze te versturen.
Verwant materiaal
Beschikbaarheid van kopieën
Verwante archieven
Verwante archivalia:
Archieven van protestantse aalmoezeniers G.L. Moll van Charante en K. Strijd in het Utrechts Archief.
Archief van de Raad voor de Herderlijke Zorg van de Nederlandse Hervormde Kerk in het Utrechts Archief.
Deze archieven hebben nog geen toegang.
Beschrijving van de series en archiefbestanddelen
- Priester, 1.
  - Brochure van mgr Rudolf Graber, bisschop van Regensburg, Reflecties op de postconciliaire situatie van de Kerk, met aantekeningen van Verheggen., 1967; 1; 1 deeltje
  - Circulaire ter aankondiging van zijn vijftigjarig priesterjubileum op 12 maart., 1982; 2; 1 stuk
- Aalmoezenier van de inrichtingen in het arrondissement Roermond, 2.
  - Organisatie en bestuur, 2.1
    - Jaarverslagen van de aalmoezenier der gedetineerden in Roermond., 1942-1951; 3; 1 omslag
    - Lijsten van benodigdheden voor de R.K. Eredienst in de strafgevangenis van het huis van bewaring te Roermond, met correspondentie over de roosters en regeling van kerkdiensten., 1944-1951; 4; 1 omslag
    - Stukken betreffende zijn lidmaatschap van de Reclasseringsraad van het arrondissement Roermond., 1947-1954; 5-6
      - Stukken betreffende zijn benoeming en ontslag. 1947, 1954, 5
      - Vergaderstukken van de raad, met bijlagen. 1948-1952., 6
    - Ingekomen stukken van het bureau Weert bij Verheggen als bestuurslid van de Rooms-katholieke Reclasseringsvereniging, afdeling Roermond., 1951-1953; 7
  - Zielzorg en belangenbehartiging, 2.2
    Het betreft geestelijke bijstand, advisering c.q. bemiddeling bij invrijheidsstelling of gratie, bemiddeling bij reclassering van geïnterneerden, gedetineerden en ter beschikking gestelden van de regering.
    - Ingekomen brieven van geïnterneerde politieke delinquenten met verzoeken om bijstand., 1945-1946; 8; 1 omslag
    - Fotokopieën van attesten over het oorlogsverleden van Leo Kremer, 1945-1946., Z.j.; 81; 1 omslag
      Openbaarheid beperkt tot 1 januari 2025
    - "Beschrijving van mijn leven", manuscript van Abe Koldijk., 1946; 9; 1 omslag
      Aan dit manuscript zijn persartikelen toegevoegd met mededelingen over zijn oorlogsmisdaden.
    - Dossiers inzake de geestelijke begeleiding en belangenbehartiging van cliënten, alfabetisch op naam geordend., 1947-1954; 10-17; 8 omslagen
      - B-C., 10
        Openbaarheid beperkt tot 1 januari 2035
      - D-E., 11
      - G-H., 12
      - I-K., 13
      - L., 14
      - M-P., 15
      - R-S., 16
      - T-Z., 17
    - Correspondentie met de provinciaal des Minderbroeders Capucijners over de beschikbaarstelling van paters bij de jaarlijkse retraite in de inrichtingen., 1950 februari 1, 3; 18; 2 stukken
- Hoofdaalmoezenier van de inrichtingen van Justitie, 3.
  De hoofdaalmoezenier was belast met de organisatie van de Rooms-katholieke geestelijke verzorging bij de inrichtingen van justitie, t.w. de gevangenissen, de inrichtingen voor ter beschikking gestelden voor de regering (TBR) en het reclasseringsapparaat. De functie werd in 1949 ingesteld voor zowel de protestantse als rooms-katholieke kerk en vanaf dat jaar telt dan ook officieel de geschiedenis van het "gevangenispastoraat" waarvan de jubilea in 1999 en 2009 werden gevierd. De hoofdaalmoezenier stond onder gezag van de bisschop van Haarlem, die voor zijn werk door het ministerie van Justitie werd gesubsidieerd.
  - Algemeen en organisatie, 3.1
    - Stukken betreffende zijn aanstelling en eerste optreden en zijn afscheid als hoofdaalmoezenier., 1954, 1972; 82; 1 omslag
    - Verzamelde retroacta: afschriften van correspondentie van het ministerie van Justitie over de subsidie van het R.K. kerkgenootschap voor het werk van de hoofdaalmoezenier; met jaarverslag van de R.K. geestelijke verzorging bij de inrichtingen van Justitie over 1952., 1951-1953; 19; 3 stukken
    - Jaargangen van het tweewekelijkse Contactblad van het bureau R.K. geestelijke verzorging bij de Inrichtingen van Justitie. Gestencild., 1950-1970; 20-27; 8 banden
      - Jaargang 1-5, 15 nr. 2. 1950-1954, 1964 februari, 20
      - Jaargang 6-8. 1955-1957, 21
      - Jaargang 9-10. 1958-1959, 22
      - Jaargang 11-13. 1960-1962, 23
      - Jaargang 14-15. 1963-1964, 24
        Voor het februarinummer van 1964 zie nr. 20
      - Jaargang 16-17. 1965-1966, 25
      - Jaargang 18-19. 1967-1968, 26
      - Jaargang 20-21. 1969-1970, 27
    - Documenten over klachten van een secretaris tegen hoofdaalmoezenier C.A.M. Kroon naar aanleiding van een ontslag., 1952-1954; 84; 4 stukken
    - Notitieboekjes met dagboekaantekeningen over zijn afspraken en werkzaamheden., 1954-1963; 28-29
      - 1954-1959, 28; 1 deeltje
      - 1959-1961, 1963 en z.j., 29; 1 omslag
    - Correspondentie met het ministerie van Justitie over financiële aangelegenheden: subsidies voor het geestelijke werk, vergoedingen en salariëringen van aalmoezeniers., 1955-1965; 30; 2 stukken
    - Stukken betreffende aangelegenheden van zijn secretaris J. Berkhout., 1958-1959; 83; 1 omslag
    - Kantooragenda's met het opschrift "Hoofdaalmoezenier persoonlijk", met aantekeningen over afspraken en belevenissen., 1964-1967; 31-33; 3 delen
      - 1964, 31
      - 1966, 32
      - 1967, 33
    - Adressenlijst van de aalmoezeniers van de inrichtingen van Justitie., 1970 juli; 34; 1 deeltje
    - Ledenlijst van een lunchclub. Fragment., Z.j.; 35; 1 stuk
  - Adviezen en overleg, 3.2
    - Correspondentie met mr. Th Vermeulen over diens bedenkingen over de Militaire reclasseringsbroederschap., 1961; 85; 1 omslag
    - Minuutrapport als reactie op een ontwerpschema van de Commissie Strafrechtspraak., 1976 oktober; 36; 1 stuk
    - Aantekeningen van Verheggen over een bijgewoonde lezing over 'Stanton en Schwarz State Mental Hospital' door dr. D. Zuithof in de "RIK-vergadering" van Montfoort., Z.j.; 37; 1 stuk
    - Aantekeningen over een televisie-uitzending van CVK/IKOR over seksualiteit buiten het huwelijk en de rol van het strafrecht daarin., Z.j. (ca. 1971-1972); 38; 1 stuk
      Uit toegevoegde aantekeningen blijkt dat Verheggen op "12 december"overleg voerde met het bisdom Haarlem.
  - Zielzorg en belangenbehartiging, 3.3
    - Door de hoofdaalmoezenier geredigeerde brochure van het Gevangenenapostolaat ter ere van het Heilig Hart., Z.j.; 39; 1 deeltje
      Het apostolaat werd in 1950 ingesteld.
    - Tekst van een preek, gehouden in de penitentiaire inrichting te Hoorn na zijn benoeming als hoofdaalmoezenier., 1954 december 3; 40; 1 stuk
    - Stukken betreffende de geestelijke begeleiding en belangenbehartiging van gedetineerden, voorlopig vrijgelatenen en ter beschikking gestelden van de regering., 1955-1968; 41-42; 2 omslagen
      - B-K., 41
        Openbaarheid beperkt tot 1 januari 2049
      - L-P., 42
    - Correspondentie met en over aalmoezeniers en over de geestelijke verzorging in penitentiaire inrichtingen., 1955-1970; 86-87; 2 omslagen
      - Alkmaar, Amsterdam Arnhem en Doetinchem, 1960-1970, 86
      - ’s-Gravenhage ( Scheveningen), 1955-1962, 87
    - Correspondentie over wegens misdrijven aangehouden of veroordeelde geestelijken., 1956-1964; 43; 1 omslag
      Openbaarheid beperkt tot 1 januari 2045
    - Gevangenisreglementen en rapporten over de mogelijkheden tot godsdienstuitoefening in de gevangenis., 1956-1974; 88; 1 omslag
    - Album met tekening, gedicht en handtekeningen, aangeboden aan Verheggen bij zijn 25-jarig priesterjubileum door gedetineerden in Breda, met eigenhandige aantekeningen over een gedetineerde Duitse oorlogsmisdadiger aldaar., 1957 en z.j.; 44; 1 deeltje
    - Correspondentie met en over de naar het buitenland uitgeweken rector Geurts van Kessel wegens moeilijkheden met de Nederlandse politie., 1960-1961; 45; 1 omslag
    - Ingekomen brief van P.Chr. van Mijel o.f.m. over het gebrek aan verplegend personeel in de afdeling gestoorde vrouwen in de door hem geleide inrichting., Z.j. (ca. november 1961); 46; 1 stuk
    - Ingekomen brief van H. Pétillon met voorstellen over het plastificeren van in de inrichtingen te gebruiken misboeken en exemplaren van het Nieuwe Testament., 1962 juli 21; 47; 1 stuk
    - Stukken betreffende zijn steun aan een gratieverzoek voor de drie gedetineerde Duitse oorlogsmisdadigers Lages, Aus der Fünten en Kotälla in de strafgevangenis in Breda., 1969-1974; 48-50; 3 omslagen
      - Plakboek met krantenknipsels en correspondentie met persorganen. 1969 augustus - september, 48
        De stukken zijn met plakband aan de bladen bevestigd en laten los.
      - Correspondentie met andere aalmoezeniers, het episcopaat en het ministerie van Justitie. 1969-1972, 49
      - Kranten- en tijdschriftartikelen over de Drie van Breda. 1969-1974, 50
  - Cursussen en publicaties, 3.4
    In dit hoofdstuk is niet het Contactblad van het bureau R.K. geestelijke verzorging bij de Inrichtingen van Justitie beschreven, dat door de hoofdaalmoezenier werd geredigeerd. Zie hiervoor hoofdstuk 3.1
    - Programma van bijeenkomsten van de Rooms-katholieke Reclasseringsvereniging, afdeling Amersfoort voor 1954-1955, waarin aankondiging van een lezing van Verheggen over godsdienstige aspecten van het reclasseringswerk., Z.j. (1954); 51; 1 stuk
    - Aantekeningen voor een opleidingsinstituut voor predikanten en aalmoezeniers., Z.j. (1961); 89; 1 stuk
      De aantekeningen zijn geschreven achterop een circulaire voor “najaar 1961”.
    - Manuscript van een tekst, bestemd voor het Kontaktblad over het toerekenen van handelingen aan verdachten., 1964; 90; 1 stuk
    - Literatuurlijst, bedoeld voor cursisten over strafrechtethiek., Z.j. (ca. 1967); 52; 1 stuk
    - "Doel en vernieuwing van het straffen", aantekeningen voor een referaat, met literatuurlijstje., 1968 december 9; 53; 2 stukken
    - Briefwisseling met zuster Willibrorda te Goirle over een te houden lezing voor het klooster aldaar., 1970 november; 54; 1 stuk
    - Balans, met een artikel van Verheggen uit het Contactblad van het bureau R.K. geestelijke verzorging bij de Inrichtingen van Justitie over de toepassing van het strafrecht., 1971 november; 55; 1 katern
    - Ingekomen stukken betreffende televisie-uitzendingen van het Leerhuis van de IKOR/CVK over het thema "verzoening en herstel van verhoudingen" in het bijzonder met oorlogsmisdadigers uit de Tweede Wereldoorlog en vervolgde joden, gehouden in januari 1972., 1972 januari-maart; 56-57
      - Bandopnamen van de uitzending. 1972 januari, 56; 3 spoelen
      - Afschriften. 1972 maart, 57; 1 omslag
    - Stukken betreffende door Verheggen te houden inleidingen voor rekruten bij de beroepsmarechaussee in het Katholiek Militair Vormingscentrum., 1973-1974; 58; 1 omslag
    - Stellingen, opgesteld voor cursisten tijdens een training, met kladaantekening op een enveloppe., Z.j.; 59; 2 stukken
  - Internationale contacten, 3.5
    - Fragment van een nota aan het Internationale Katholieke Penitentiaire Congres, met voorstellen tot de Nederlandse inbreng. Doorslag., 1954 september 15; 60; 1 stuk
    - Rapporten van het secretariaat van congressen van de Verenigde Naties over de voorkoming van misdrijven en de behandeling van misdadigers, met bijdrage van Verheggen voor het tweede congres., 1955-1966; 61; 1 pak
    - Ingekomen brochure Das Begriff Sittligkeit im Recht door Mechtild Mischke bij Verheggen als lid van de Volkswartbund., 1965; 62; 1 deeltje
    - Stukken betreffende internationale aalmoezeniersconferenties., 1970-1971; 63; 1 omslag
    - Stukken betreffende een referaat over het werk van Nederlandse kerk voor gedetineerden voor een symposium van de Evangelische Akademie der Pfalz en het katholiek vormingswerk in het bisdom Spiers in Enkebach-Alsemborn over ‘Die Verantwortung der Gemeinden für die Straffälligen’. Juni 1971, en de jaarlijkse conferentie van Katholische Strafanstaltsgeistlichen in Essen, oktober 1971, met aantekeningen en documentatie., 91; 1 omslag
    - Standaardminimumregels voor de behandeling van gevangenen, opgesteld door Subcommissie VIII van de Raad van Europa (inzake criminele vraagstukken). Gestencild en in het Engels., 1972 maart 13; 64; 1 band
    - Ingekomen uitnodiging voor de Bundestagung der Straffälligenhilfe op 4-7 oktober 1972. Gedrukt., 65; 1 deeltje
  - Documentatie, 3.6
    - Convocaat voor het eerste internationale congres van Rooms-katholieke aalmoezeniers van strafinrichtingen in Rome., 1950; 66; 1 deeltje
      Verheggen heeft deze conferentie niet bijgewoond.
    - Verzamelde brochures en persartikelen ter definitie van het begrip misdaad (criminologie), met aantekeningen., 1953-1967; 67; 1 omslag
    - Brochures van N. Muller over het reclasseringswerk in Nederland, uitgegeven door het Nationaal Bureau voor Reclassering. Engels en Frans., 1954; 68; 2 deeltjes
    - Brochure van de Katholieke Reclasseringsvereniging met in het Nederlands vertaalde redevoeringen van paus Pius XII over schuld en de betekenis van straf in 1954 en 1957., 1958 augustus; 69; 1 deeltje
    - Ingekomen brochure Finland's open institutions, door Valentin Soine, minister van Justitie aldaar., 1965; 71; 1 deeltje
    - Statistische gegevens over misdaden en het gevangeniswezen in Nederland., 1961-1978; 72; 1 omslag
    - Persberichten over vrouwelijke misdadigers en gevangenisstraf voor vrouwen, met aantekeningen., 1965-1968; 73; 1 omslag
    - Bijlage bij Mededelingen van de Voorlichtingdienst van het Ministerie van Justitie ter beantwoording van Kamervragen over de moord op Rietje Florijn door een vrijgelaten TBS-patiënt., 1967 september 14; 74; 1 stuk
    - Voorlichtingsmateriaal, ontvangen tijdens zijn deelname aan een bezoek aan de vrouwengevangenis te Rotterdam. Gestencild., 1968 mei; 75; 2 stukken
    - Ingekomen rapport van het hoofd van de directie Gevangeniswezen aan de secretaris-generaal van Justitie over spanningen tussen gedetineerden en leiding in de strafgevangenis van Breda als gevolg van democratiseringsacties., 1970 april 12; 76; 1 omslag
    - Stukken betreffende het gevangeniswezen in Spanje., 1970-1974; 92-93; 1 deel en 1 omslag
      - Rapport over de werkopzet voor bestudering van de criminele persoonlijkheid, door de leden van het observatiecentrum in de Carabanchelgevangenis in Madrid. Spaans. Gedrukt. 1970, 92; 1 deel
      - Ambtelijke gids van het Ministerie van Justitie voor 1974. 1974, 93
    - Kruispunt, met een interview van mr. Kees Schuyt door Jo Heymans over burgerlijke ongehoorzaamheid., 1973 september; 78; 1 katern
    - Documentatieblad WODC van het Ministerie van Justitie, gewijd aan gevangenisopstanden, met aantekeningen van Verheggen., 1974; 94; 1 stuk
    - Ingekomen monografieën Problematiek van de strafrechtspraak door het Nederlands Gespreks Centrum en Strafrecht of -onrecht? door G.E. Langemeyer, met aantekeningen van Verheggen en daarbij gevoegde persartikelen., 1976-1979; 79; 1 omslag
- Geschiedwerk, 4.
  - Aantekeningen over "de overwegingen van Prins Willem [III] in verband met de Test-act en Exclusion-bill in Engeland" (1680-1682)., Z.j.; 80; 1 stuk
  - Aantekeningen en correspondentie over de monografie van A.D. Belinfante, In plaats van bijltjesdag, de geschiedenis van de bijzondere rechtspleging na de Tweede Wereldoorlog., 1980; 95; 1omslag
- Verzameling bandopnamen, 5.
  - Bandopnamen van radio-uitzendingen, genummerd 1-8, met lijst., 1952-1972; 70, 96-103; 8 spoelen en 1 stuk
    - 1. eenzijdig: mgr. W.M. Bekkers, bisschop van 's-Hertogenbosch, over de vrijlating van oorlogsmisdadigers. 1963, 70; 1 spoel
      Niet raadpleegbaar
    - 2. eenzijdig: Ds, H.J. Kater over oorlogsmisdaden n.a.v. Vietnam op de VPRO; Van Rüler: morgenwijding over wraak en vergelding (Rom. 17,19,21) en over verhouding Oude Testament/Nieuwe Testament en antisemitisme. Z.j. (ca, 1965), 96
    - 3. eenzijdig: De moeder van soldaat Rinus Weerman, Zit in “De Sprang” te Scheveningen (veroordeeld tot 21 maanden gevangenis wegens weigering van een dienstbevel); oprichting van Bond van Wetsovertreders ivm verontrusting over het gevangeniswezen.. 1972, 97
    - 4. eenzijdig: Speech met prof. Noach over de vrijlating van de Drie van Breda. Z.j. (ca, 1969), 98
      Zie ook inventarisnummers 48-50 en 70.
    - 5. eenzijdig: Gesprek met voorlichtingsambtenaar Westera van het Voorlichtingsinsitituut van Justitie over Vox Justitie. Z.j., 99
    - 6. eenzijdig: “Gevangenissen en hun slachtoffer”, bespreking van een televisie-uitzending van Henk Morchel door Van Schaik, ds. Okke Jager, en prof Hubman en Tom Raaf., 100
    - 7. eenzijdig: pleidooi voor vrijlating van de Drie van Breda, 2 augustus 1972 voor de Regionale Omroep Zuid in de rubriek “Persoonlijk vind ik…” 1972 augustus 2, 101
    - 8. eenzijdig: toespraak voor de Nationale Reclasseringsvereniging op de Nationale reclasseringsdag. 1952 september 22., 102
    - Door Verheggen opgestelde lijst van bandopnamen. Fotokopie. Z.j., 103; 1 stuk
  - Bandopname van de Rijksvoorlichtingsdienst van een radio-uitzending van de NCRV in de "theologische kroniek" waarin een klacht van A.J.H. Giele, directeur van het gemeentelijk sociografisch bureau te Almelo tegen minister H.K.J. Beernink in verband met de geheimhoudingsplicht tijdens de volkstelling en het verweer van Beernink., 1972 juli 31; 77; 1 spoel